臺灣高等法院臺南分院刑事判決
110年度上訴字第107號
                                    111年度上訴字第679號
上  訴  人  臺灣嘉義地方檢察署檢察官(乙判決部分)
上  訴  人  
即  被  告  曾麒峰



選任辯護人  劉秋明律師
上列上訴人因被告違反兒童及少年性剝削防制條例等案件，不服
臺灣雲林地方法院108年度訴字第538號中華民國109年11月26日
第一審判決【下稱甲判決】（起訴案號：臺灣雲林地方檢察署10
7年度偵字第5492、4907號），及不服臺灣嘉義地方法院109年度
訴字第608號中華民國111年4月28日第一審判決【下稱乙判決】
（起訴案號：臺灣嘉義地方檢察署109年度偵字第4653號），分
別提起上訴，本院合併審理及判決如下：
    主  文
原審甲判決附表編號1所處罪刑及定應執行刑部分，均撤銷。
前開撤銷部分，曾麒峰犯附表編號1所示之罪，處如附表編號1所
示之刑。
其他上訴駁回。（甲判決附表編號2至7罪刑、編號1至7沒收部分
、乙判決全部）
上開撤銷改判所處之有期徒刑及上訴駁回所處之有期徒刑，應執
行刑有期徒刑捌年拾月。
    犯罪事實
（甲判決上訴部分）
一、曾麒峰(即甲判決之曾○○），案發時滿18歲未滿20歲，於民
    國106年年中至107年6月間，知悉附表編號2至4女子（下稱
    代號703、706、708）係未滿18歲之少年，另主觀已預見附
    表編號1、5(下稱代號702、710)係未滿18歲之少年，心智未
    臻成熟，仍分別起意，各基於以詐術、脅迫使未滿18歲之少
    年拍攝猥褻行為照片、影片之確定故意或不違背本意之不確
    定故意，在不詳地點，使用電腦設備上網，登入其向社群軟
    體IG（Instagram）所申請之帳號「000000000_00」（使用
    女性人頭相片）或向社群軟體FB（FaceBook）所申請之帳號
    「○○」後，分別起意，分別於附表編號1至5所示時間，接續
    以各該編號所示之詐術、脅迫方法，向各該編號所示被害人
    以詐術及受脅迫（代號703僅因受詐術而自拍上傳、未因受
    脅迫上傳），使該等被害人少年自拍各該編號所示猥褻行為
    之數位照片、影片（簡稱照片、影片），透過IG傳送該照片
    檔給曾麒峰，或上傳該影片之電子檔至個人FB帳號，再提供
    FB帳號密碼給曾麒峰，供曾麒峰自行登入下載至其電腦主機
    內，曾麒峰以此方式對前開附表編號1至5所示被害少年為性
    剝削行為。
二、曾麒峰於106年9月間某日前，受友人代號3352-S10707B男子
    （下稱代號707B）之託修復該友人FB帳號，曾麒峰竟於106
    年9月間某日，輸入該友人臉書帳號，並為代號707B找回臉
    書帳號密碼（重設密碼），而登入該臉書帳號後，發現該臉
    書帳號之Messenger訊息內，有該友人女友代號3352-S10707
    （88年6月生，年籍詳卷，下稱代號707）數位裸身照片（詳
    附表編號６所示）；竟基於無故取得他人電腦相關設備之電
    磁紀錄之犯意，於前開時間，未經代號707B、代號707同意
    ，擅自將其上開代號707數位裸身照片電子檔9個下載至其個
    人電腦主機資料夾內，致生損害於代號707B、代號707。
三、曾麒峰於107年3月至4月間，先利用其上開IG帳號名稱「000
    000000_00」，以附表編號７所示之方法，取得附表編號７所
    示被害人3352-S10709之信任，繼而基於使人行無義務之事
    之強制犯意，以附表編號７所示之脅迫方式，使附表編號７所
    示之被害人，自拍附表編號７所示猥褻行為之數位照片後，
    透過IG傳送該數位照片之電子檔給曾麒峰，使附表編號７所
    示之被害人行此無義務之事。
四、嗣警方於107 年7 月30日中午12時38分許，持法院核發之搜
    索票至曾麒峰位在雲林縣○○鎮○○里○○00○00號住處實施搜索
    ，查扣曾麒峰所有且供存放或曾存放附表編號1至7被害人數
    位畫面或照片之i-cooltw電腦主機1 台，並在該電腦主機內
    發現存有前開被害人（除代號703外）之數位畫面、影片檔
    案，而悉上情。
五、（乙判決上訴部分，即附表編號8部分）
(一)曾麒峰明知A女（身分資料詳卷，代號BM000-Z000000000，
    下稱A女）為12歲以上未滿18歲之少年，於108年9月6日某時
    ，以社群軟體「Instagram」（「IG」）所申設不詳帳號、0
    0000000000帳號資訊欄「○+○○○○○」2帳號，向A女佯稱其係
    私人工作室，欲徵求網拍模特兒，如A女經過評分，可獲得
    新臺幣(下同)1000元至5萬元獎金，倘未經過評分則依銷案
    程序處理；A女答應後，即於108年9月7日22時許起至同日23
    時20分許止，在其嘉義市住處（詳細地址詳卷），依曾麒峰
    指示拍攝個人自拍著背心、吊帶褲、內衣等照片15張，以IG
    傳送予曾麒峰（此部分經原審不另為無罪諭知）；嗣曾麒峰
    要求A女脫掉背心、吊帶褲、內衣後再拍照傳送遭A女拒絕，
    曾麒峰竟基於脅迫使少年製造猥褻行為之電子訊號之接續犯
    意，傳送訊息予A女告以：「銷案程序內來應對未完成半途
    而廢找不到人的案子」、「會用未完成的安子作品做為廣告
    範本」、「廣告會出在各大網站社群FBig等等的」、「範本
    會供其他人參考用」，以此言語脅迫A女，使A女心生畏懼，
    接續遭脅迫以①自拍方式製造裸露胸部或下體之猥褻數位照
    片10張，並以IG傳送上開裸露照片至甲帳號予曾麒峰觀覽；
    ②遭脅迫以自拍方式製造自慰之猥褻數位影片1部，並上傳A
    女在臉書自己申設之帳號，再將A女臉書之帳號及密碼告知
    曾麒峰，經A女拍攝製造自慰之猥褻數位影片上傳至臉書後
    ；曾麒峰即於108年9月7日23時17分許，以其所有向台灣大
    哥大股份有限公司（下稱台灣大哥大公司）申辦行動網路之
    OPPO行動電話1支（含門號0000000000號SIM卡1張），上網
    登入A女之臉書並下載該猥褻影片，以供自己觀覽。
(二)嗣經A女報警處理，經警得A女同意勘查其iphone7手機內IG
    對話內容有若不繼續配合，上開已傳送之照片將會依照「銷
    案程序」，認定為「未完成」案件作品而外流至FB、IG等社
    群軟體或網站等脅迫言語對話；為警於109年4月15日7時45
    分許、同日11時5分許，持法院之搜索票前往曾麒峰位於臺
    中市○○路00號住處執行搜索，扣得上開下載存放猥褻影片之
    OPPO行動電話1支（含門號0000000000號SIM卡1張）。
    理  由
壹、程序方面：
一、本判決就附表編號1至5、8所示之少年被害人，前開規定隱
    匿其身分；就附表編號6、7所示被害人，雖非少年，然均與
    取得猥褻行為電子訊號之性剝削行為有關，參諸兒童及少年
    福利與權益保障法第69條第2 項、性侵害犯罪防治法第12條
    第2項規定，均不揭露足以識別兒童及少年身分之資訊。
二、乙判決關於不另無罪諭知部分，檢察官並未明示上訴，上訴
    繫屬本院時為111年5月27日，有本院有收文章戳可憑，已在
    依110年6月18日生效刑事訴訟法第348條第2項規定，該部分
    不在上訴審理範圍。
三、本判決引為判斷基礎之傳聞供述證據，經當事人同意作為證
    據使用（本院107號卷第80頁、本院679號卷第72頁），本院
    於審理時逐一提示並告以要旨，未經聲明異議，本院審酌該
    等證據作成時情況，並無違法或不當取證，亦無顯不可信或
    證明力過低，而均認為適當，依刑事訴訟法第159條之5規定
    ，具證據能力。
貳、實體方面
一、附表編號1至7部分
　　被告上訴後坦認附表編號6、7犯行，惟就附表編號1至5部分
    否認犯行，上訴辯稱：伊並未以「詐術」、「脅迫」之方法
    使被害人自拍猥褻行為之照片或影片，而係以「引誘」的方
    法使她們傳照片給我，並無違反她們意願，亦不知她們是未
    滿18歲之少年云云；辯護人並辯稱：被害人是為了能夠賺到
    錢，才會繼續拍露點照給被告，被告僅有使用引誘的手法讓
    被害人拍攝露點照並傳給被告，僅構成兒童及少年性剝削防
    制條例第36條之引誘罪云云。經查：
(一)附表編號1至5（犯罪事實一）之被害客觀事實，業據被告坦
    認不爭（本院107號案卷第453頁），附表編號6、7（犯罪事
    實二、三），業據被告自白認罪（本院107號案卷第454頁）
    ，核與證人即附表被害人代號702、703、706、708、710、7
    07及707B、709於偵訊或原審時指證綦詳（702見偵4907卷第
    99至100頁、原審538卷第290至305頁；703部分見偵4907卷
    第110至111頁；706部分見偵4907卷第135至136頁、原審538
    卷第306至318頁；708部分見偵4907卷第154至155頁、原審5
    38卷第346至356頁；710部分見偵4907卷第161至162頁、原
    審538卷第357至365頁；707及707B部分見偵4907卷第139頁
    反；709部分見偵4907卷第158頁反、原審538卷第365至374
    頁），並有各被害人真實姓名與代號對照表（原審538密卷
    第7至27頁）在卷，並有蒐證過程職務偵查報告（偵4907卷
    第122頁）、附表編號1至5、7所示被害人照片檔案列印本（
    出處詳附表各編號）、被告交警蒐證之行動電話頁面即其臉
    書帳號「曾○○」Messenger訊息畫面（顯示上開照片檔、影
    片檔傳給此帳號）翻拍照片（偵4907密卷第243至255頁即偵
    5492密卷第193至205頁），並有上開扣案電腦主機1臺可證
    。
(二)附表編號1至5、7，被告詐術、脅迫過程，迭證如下：
  ⒈被告附表編號1至5、7被害人使用「詐術」之手段，係被告佯
    稱係時尚公司女性工作人員，事後給予報酬為由，徵求網拍
    模特兒，騙取被害人拍攝猥褻照片或影片等情，業據被告供
    承在卷（偵4907卷第2頁反面、第3頁；原審538卷第425、42
    6頁），並有依編號1證人【代號702】提供被告IG帳號「000
    000000_00」首頁（使用女性人頭相片）翻拍照片、與該IG
    帳號以訊息聯繫之畫面翻拍照片（被告傳送「打擾一下，我
    們是時尚公司，我們在找美拍寫真模特兒，想詢問妳有沒有
    興趣，接網拍賺錢，不用外約，都是網路作業，不會受限時
    間地點，金額部分也相當可觀」內容之訊息給代號702）（
    偵5492卷第67至68頁）、編號2證人【代號703】提供自己之
    IG帳號首頁翻拍照片、被告IG帳號「00_0000.0000」首頁翻
    拍照片、被告FB帳號「○○」首頁翻拍照片、被告FB帳號「曾
    ○○」首頁翻拍照片、被告IG帳號「00_0000_0000」與代號70
    3對話之截圖翻拍照片（其上對話過程，代號703有表示：你
    是不是之前臉書叫「○○」那個…那我可以看看完成品嗎…如果
    完成作品我可以拿多少福利…反正都要完成不然也給你了…怎
    麼確保說我可以拿到…因為IG我不太會，而且我男友有我帳
    密，在他手機登入，到時候拍了會被看到等語；被告有表示
    ：那晚上聯絡等妳回家我再（誤載為在）教你…當初妳不信
    任就不會做了對吧，怎麼確保，考試能確保一定及格嗎，當
    然是要努力阿，我們這麼多合作的女兒都很開心的完成，請
    放心…這要看妳的表現，那時候有說10至30萬之間，視表現
    配合度而定…在FB、IG還是各大網站看到自己照片，別太訝
    異，那是銷案程序等語），互核相符。
　⒉且逐一核對證人代號702（附表編號1）於原審證稱：當時以
    為可以賺錢，才會回覆被告等語（原審538卷第304、305頁
    ）；證人代號703（附表編號2）於偵訊時證稱：被告在臉書
    上打廣告要大家來當模特兒時，有標註很多人，上面還貼了
    1張打馬賽克的裸照；被告跟我說拍照可以賺錢，是當網拍
    模特兒等語（偵4907卷第110頁反面）；證人代號706（附表
    編號3）於原審證稱：如果知道對方是曾麒峰，根本不是女
    生，也不是要給我賺錢機會，事後也不可能給我錢，不會傳
    裸照給他；是因為傳訊息給我的人，帳號是女生，好像也是
    類似做拍照模特兒，所以比較相信，沒有戒心等語（原審53
    8卷第307、311、315頁）；證人代號708（附表編號4）於原
    審證稱：如果知道被告是男生，不是女生，也不可能給我錢
    ，我不會傳生活照、穿內衣的照片給他等語（原審538卷第3
    51頁）；證人代號710（附表編號5）於原審證稱：如果知道
    被告是男生，不是女生，也不是攝影師，我不會傳照片給他
    等語（原審538卷第362頁），證人代號709 （附表編號7）
    於原審證稱：我一直以為被告是女生，一開始先拍生活照，
    有穿衣服，也有穿內衣的，但還沒有露點等語（原審538卷
    第368 、369 頁），足見被害人係誤信被告為女性時尚公司
    人員要徵求網拍模特兒、給予報酬等話術，因而誤信、聯繫
    而同意自拍上傳猥褻照片或影片供被告下載，被告前開手段
    ，自均屬「詐術」至明。
  ⒊被告於實施前開詐術之後，再對附表編號1至5、7被害人使用
    「脅迫」方法（其中對編號2即代號703被害人脅迫未得逞，
    詳後述），業據被告供認：「（問：為什麼代號702會傳裸
    照給你？）她一開始是拒絕，我就建議她說她都已經開始拍
    了，你不試著做完嗎，我還跟她說一個銷案程序，會把之前
    拍過的照片拿來當範本，拿來廣告」（偵4907卷第78頁反）
    、「（你有要她拍攝裸露性器官、胸部、M字腿、咬唇等猥
    褻照片及自慰影片？）是。」、「（是否有跟他說如果不繼
    續拍攝給你，要把她之前拍攝給你的裸照傳送出去？）有。
    」（聲羈卷第23頁）、「（你後來有沒有跟乙女（即代號70
    3）說要幫她銷案，但會在IG、臉書，各大網站看到自己的
    照片，不用太驚異，那只是銷案過程？）有。」（聲羈卷第
    26頁）、「（你是否也有對3352-S10706說 ，如果不完成拍
    攝的話，就會把她的裸照散布出去？）有」、「（你是否也
    有對3352-S10708說，如果不完成拍攝的話，就會把她的裸
    照散布出去？）有」（偵4907卷第9、10頁）、「（提示107
    偵4907號第25至44頁背面、48至68頁【按：第35至36頁為代
    號708、第43至44頁為代號709、第48頁為代號710】）你是
    不是都跟被害人講說你是網拍模特兒公司，拍照可以賺錢，
    後來她們不願意繼續拍攝後，你就脅迫她們若不繼續拍，就
    要把照片散播出去？）是。」（偵4907卷第146頁）；核與
    證人代號702 於原審證稱：被告叫我拍裸照的時候，我就覺
    得有點怪怪的，我跟他說可以不要拍了嗎，我就傳生活照給
    他，他說不拍下去的話，前面的努力就白費了，有說會把我
    的照片（指裸照）外流出去，但沒有說要外流去哪裡，我的
    認知是外流到網路上；被告說要將我照片外流時，我已經傳
    裸照給他了，【我會害怕】，就跟著他照做，就是拍攝裸露
    （含裸露性器官）的照片、影片給他等語（原審538卷第292
     至298 頁）；證人代號706 於原審證稱：我一開始是傳正
    常的生活照，後來他有要求傳裸露胸部或下體的照片，我就
    沒有想要再傳，他就說會給我錢，不然不把錢給我，還說之
    前的照片（指穿內衣胸罩）都會散布在網路上，【我會害怕
    】只穿胸罩及我認為有點裸露的照片被傳到網路上，才會又
    拍裸露胸部、下體的照片給他等語（原審538卷第309 、310
     、312 、313 頁）：證人代號708 於原審證稱：我一開始
    是傳生活照給被告，後來才有不雅照，他威脅我沒有拍攝他
    指示的照片（指裸露的照片），要把我之前的照片散布出去
    ，【我才會害怕】，那些照片有些動作我覺得無法接受，也
    有我穿內衣的照片，我不想被散布出去，也是希望他把報酬
    給我，最後才會傳1 張露胸部的照片給他等語（原審538卷
    第347 至351 頁）：證人代號710 於原審證稱：被告一開始
    說會賺錢，後來衣服慢慢變少，開始要求我傳不雅照，他說
    如果不傳的話，要將之前拍的照片散布出去，【我會害怕】
    ，就繼續拍露胸部、下體的照片傳給他等語（原審538卷第3
    58 至361 頁），證人代號709於原審證述：後來他有說如果
    不繼續拍，要將之前拍的照片散布出去，我害怕之前穿內衣
    的照片散布出去，才會拍有露胸部、下體的照片傳給被告（
    原審538卷第368 、369 頁），可見被告確實有以所謂「銷
    案程序」告知前揭被害人如果不繼續拍攝裸露照片，之前所
    拍攝的照片可能成為範本或通訊軟體廣告而外流，對被害人
    為惡害通知，且足以妨害前開被害人之自由意思，使其等害
    怕擔心之前已經拍攝且傳給被告的清涼照片或有不雅動作的
    照片遭散布外流，才會不得已而傳送裸露胸部或下體之照片
    檔給被告或提供影片檔供被告下載，自屬「脅迫」至明
  ⒋起訴意旨雖記載：附表編號2（即代號703) 在傳送照片給被
    告後，發現事態不單純，不願再繼續傳送照片後，被告有對
    代號703 「脅迫」繼續傳送裸露之猥褻照片給被告，因之心
    生畏懼繼續以IG軟體傳送裸露猥褻照片云云：然證人代號70
    3 於偵訊時證稱：一開始被告是用臉書帳號「○○」跟我聯絡
    ，拍完裸照傳給被告之後我就後悔了，就沒有繼續拍了，我
    拒絕再拍裸照時，被告有用IG密我，說如果不繼續拍照片的
    話，要銷案將照片外流；被告後來用「曾○○」的帳號密我時
    ，我也沒有繼續拍裸照等語甚詳（偵4907卷第110 頁反面）
    ，此與被告所供述：代號703 的照片已經刪掉，是因為又想
    看了，才會再辦假帳號；後來有跟代號703 說要幫她銷案，
    但會在IG、臉書，各大網站看到自己的照片，不用太訝異，
    是想再騙她拍裸照，但她後來沒有拍，我也沒有再密她等語
    （偵4907卷第3 頁反面；聲羈卷第26頁）相符，並有前揭被
    告IG帳號「00_0000_0000」與代號703 對話之截圖翻拍照片
    在卷（偵5492卷第73至76頁），足見被告在詐騙代號703 拍
    攝並傳送裸照之後，為使代號703 拍攝並傳送更多裸照，而
    對代號703 提及所謂銷案程序脅迫之事（即欲將其已傳的照
    片外流），此際，代號703 雖有遭被告以「脅迫」方法，影
    響其自由意志，而擔心裸照外流，但因認為被告之前所說時
    尚公司網拍模特兒的工作機會是騙人的，不願意再傳送裸照
    ，故僅能認定被告對代號703 以「詐術」之方法為本案犯行
    ，接續以「脅迫」之方法為本案犯行而得逞。
　⒌被告雖稱前開行為僅屬兒童及少年性剝削防制條例第36條第2
    項之引誘行為云云；惟兒童及少年性剝削防制條例第36條第
    1項至第3項所列之罪，依其文義及體系解釋，乃依行為人對
    被害人施加手段之強弱，及侵害被害人自主意思法益程度之
    高低不同，分別明定罪責輕重相稱之法定刑，而為層級化規
    範，以符罪刑相當及比例原則。該條例第36條第2 項規定所
    指之「引誘」，係指勸導或誘惑原無意被拍攝、製造性交、
    猥褻行為之電子訊號等之兒童或少年，使其產生被拍攝、製
    造之意思；若行為人係以強暴、脅迫、藥劑、詐術、催眠術
    或其他違反本人意願之方法而為之者，則屬該條第3 項之罪
    ，此所謂「其他違反本人意願之方法」，係指其所列舉之強
    暴、脅迫、藥劑、詐術、催眠術以外，其他一切違反被害人
    意願之方法而言，且不以類似於所列舉之強暴、脅迫、藥劑
    、詐術及催眠術等方法為必要，祇要其所為具有壓制或妨礙
    被害人意思自由之作用者，即合於「其他違反本人意願之方
    法」之要件（最高法院 111年度台上字第3007號判決參照）
    。以此觀察同條例第2項之引誘行為，自應限於被害人未違
    反自主意願之情形；本件被告佯稱係時尚公司女性工作人員
    ，事後給予報酬為由，徵求網拍模特兒，騙取被害人拍攝猥
    褻照片或影片，已實施前開詐術手段使被害人誤信而違反自
    主意願，已非屬引誘之行為，至於其後再接續對被害人使用
    「脅迫」方法，更不屬之；被告以此置辯，亦無足採。
(三)被告知悉附表編號2至4（代號703、706、708）係未滿18歲
    之少年，另主觀已預見附表編號1、5(下稱代號702、710)係
    未滿18歲之少年乙情，迭證如下：　　
  ⒈證人代號702 於原審證稱：案發時我念高一，被告曾叫我穿
    制服拍照，我有穿學校制服拍照，是○○學校（即被告就讀的
    高中）的校服，是運動服等語（原審538卷第300 至302 頁
    ），被告於警詢、偵訊、羈押訊問時坦承稱：當時我知道代
    號702讀○○學校，應該還在校，可能未滿18歲等語（偵4907
    卷第3 頁），足見被告因代號702 號穿著校服拍照，自其所
    著高中校服，主觀上已預見為未滿18歲之少年。
  ⒉證人代號703 於偵訊時證稱：被告如果是帳號「曾○○」的話
    ，就知道我是○○學校（即被告就讀的高中）的學生，我在學
    校有見過他幾次面等語（偵4907卷第222 頁），證人代號70
    6於原審證稱：我認識被告，之前跟朋友出去玩認識的，我
    拍的照片有穿學校運動服，當時我就讀就讀高中；拍照的時
    候，我有主動跟被告講過我未滿18歲等語（原審538卷第307
    、316至318頁），就代號706號有穿著學校運動服拍照傳給
    被告乙節，業經原審當庭勘驗在卷（原審538卷第185、186
    頁）；參以被告於警詢、偵訊時坦承稱：當時我知道代號70
    3是學妹（偵4097卷第4頁）、與代號706是高中透過朋友認
    識的，知道是學妹（偵4907卷第3 、4頁），案發時被告甫
    滿19歲，是認被告主觀上應明知代號706為未滿18歲之少年
    。
  ⒊證人代號708 於原審時證稱：我不認識被告；跟對方（指被
    告）對話時，在傳裸照之前，我就有主動講到年齡，我想讓
    對方知道我當時未成年，如果他犯法會很嚴重；因為對方威
    脅我，如果不繼續傳，照片會外流，我才跟他溝通說我才16
    歲，是高中生，希望他不要散布我的照片，直接銷掉，之後
    我才傳裸照給他等語（原審538卷第347 頁、第353 至355頁
    ），以被告於偵訊時坦承稱：我不認識代號708 ，但她看起
    來可能未滿18歲等語（偵4907卷第79、147 頁），足徵經由
    代號708 告知後，應已知悉代號708 僅為16歲，尚在高中就
    讀，明知代號708 為未滿18歲之少年無疑。
  ⒋證人代號710 於原審雖證稱：被告沒有問過我的年紀等語（
    原審538卷第358 頁），且是穿著比較成熟的內衣褲或睡衣
    拍照，然經原審當庭勘驗代號710 拍攝的照片及影片可知，
    代號710 的臉龐清秀（原審538卷第188 至192 頁），且被
    告於警詢、偵訊時坦承稱：我知道代號710 比我小，看代號
    710 的感覺，有像未滿18歲，可能是未滿18歲等語（偵4907
    卷第3 頁、第5 、147 頁），足見被告主觀上已預見代號71
    0 可能為未滿18歲之少年。
(四)附表編號6部分，被告雖一度辯稱係受託修復電腦臉書帳號
    ，經由重設密碼而看到messenger內的代號707照片，並非無
    故取得電磁紀錄，僅侵害隱私而無犯罪云云；惟被告於上訴
    後就此部分犯行認罪，且刑法第359 條之「無故」取得、刪
    除或變更他人電腦或其相關設備之電磁紀錄，所謂「無故」
    係指無正當權源或正當事由，依立法意旨本即包括「無正當
    理由」、「未經所有人許可」、「無處分權限」或「違反所
    有人意思」、「逾越授權範圍」等，被告既擅自自代號707 
    臉書帳號之Messenger 訊息內，將代號707 裸露上身之獨照
    照片檔9 個等電磁紀錄下載移轉至其個人電腦資料夾內，顯
    未經過代號707 、代號707B之同意，此自被告並供稱：我登
    入代號707 帳號之Messenger 看到照片，就將照片下載下來
    ，我是基於好奇才這樣做等語（偵4907卷第145 頁；原審53
    8卷第64頁）等語明自該當於「無故」取得他人其相關設備
    電磁紀錄之構成要件，所辯不足為採。　　　　
二、附表編號8部分
　　被告上訴否認犯行，辯稱：⒈並沒有使用IG不詳帳號、00000
    000000帳號，亦無脅迫她拍攝裸露胸部或下體、自慰等影片
    ，亦無登入告訴人A女臉書下載該影片，可能是我的手機IP
    被人盜用，因為曾因為手機耗電量增加、當機而拿去送修。
    ⒉至於在臺灣雲林地方法院108年度訴字第538號案件（下稱
    前案）中，我有傳送「銷案程序」訊息給前案(指甲判決該
    案)被害人，要求被害人拍攝、傳送猥褻照片，是在網路上
    學到這些用語，即使本案對方有傳送「銷案程序」訊息予告
    訴人，與我前案用語一樣，亦無法證明本案就是我做的；⒊
    另亦不確定告訴人A女是否未滿18歲云云。惟查：
(一)上開犯罪事實，業據告訴人A女於原審指證；「對方是用2個
    IG帳號跟我聯絡，第一個帳號我忘記是多少，他說他是私人
    工作室，要請我當網拍模特兒，詢問我是否拍一些穿搭自己
    衣服的照片給他，如經過評分，會有1,000元至5萬元不等的
    獎金，我說我先想一下，再給他答案，之後我才答應他，這
    時他就換成第二個IG帳號即00000000000帳號資訊欄「○+○○○
    ○○」。一開始他叫我先找幾件自己衣服、拍照片給他看一下
    ，我剛開始是先傳穿背心、吊帶褲，或內衣加吊帶褲的照片
    給對方，但之後要求越來越誇張，叫我將衣服一件件脫掉，
    尺度越來越大，我發現不對勁，跟他說可以不要拍了嗎？他
    就傳送了警卷第34頁的IG對話內容，跟我說若我中途不照他
    的方法做的話，要把我的照片外流，也會標示我，讓我自己
    也可以看到，因為這些照片有拍到我的臉，我的個性比較保
    守，我不想讓別人看到我穿內衣加吊帶褲的照片，也不想讓
    我的朋友、家人看到，而對我產生不好觀感，我覺得這些照
    片太清涼了，他會覺得我滿隨便的，才會拍攝這種清涼照片
    ，我也擔心別人會覺得我是從事色情或特種行業，我覺得很
    害怕，才會照著他後續的說法做完，將吊帶褲、內衣及內褲
    依序脫下來，拍裸露胸部、下體、陰唇的照片，我總共至少
    拍了25張照片，最少10張是沒有穿衣服，是露胸部、下體，
    另外15張是有穿背心、內衣、吊帶褲，我再用IG傳送給他，
    他還有要我拍一段自慰影片，說要我淫叫、手摸進去挖，像
    真的在做那樣、放開一點、淫蕩一點，講一些台詞，因為他
    要我上傳我的影片到我自己的臉書，再跟我要我臉書的帳號
    、密碼，他要登入我的臉書下載，於是我就拍攝了自慰影片
    1部上傳到我的臉書，我會同意對方拍照、拍攝自慰影片，
    都是因為害怕他會把我的照片給外洩，影片的尺度更大，影
    片是沒有穿衣服，動作也更淫蕩等語明確（見原審608卷第2
    20至223、227至230、237至239、240至242頁），並有A女手
    機之勘察採證同意書、並有代號與真實姓名對照表（偵卷末
    頁存放袋）、IG對話內容翻拍照片及對話截圖6張在卷（見
    警卷第32至35頁）。
(二)前開指證遭脅迫自拍之過程，核與卷附告訴人與對方之IG對
    話內容翻拍照片2張（見警卷第33至34頁），對方傳送：「
    好那我跟妳說一下，程序分為兩個，正常程序及銷案程序，
    正常程序就是整個案子完成，結果出來作品會銷毀不留資料
    ，也可以選擇完成之後直接銷毀，正常程序完成有決定權，
    另一個是銷案程序，銷案程序用來應對未完成、半途而廢、
    找不到人的案子，會用未完成的案子作品，作為廣告跟範本
    ，廣告會出現在各大網站社群FB、IG等等的，範本會供其他
    人參考用，如果人家要看範本會給她看，另外版上也會PO會
    標記妳，所以你自己看的到」、「台語，淫叫，動作，手摸
    進去挖，像真的在做那樣，放開一點」、「淫蕩一點」、「
    影片不得低於7分鐘」後，經告訴人表示：「可以不用拍到
    臉ㄅ」、「拜託，我的極限了」，對方仍傳送：「不行，表
    情，結束程序跑完就刪了」、「最後一步交差我就讓妳過」
    、「幫妳銷毀了」訊息給告訴人等語，互核相符，可知對方
    係先向告訴人表示其為私人工作室，徵求告訴人擔任網拍模
    特兒，可獲得獎金，告訴人始答應拍攝自己穿搭照片給對方
    ，然因對方要求告訴人脫掉身上衣服、拍照，告訴人拒絕後
    ，對方即告知如不繼續配合拍攝，會依照「銷案程序」作為
    廣告及範本，作為「未完成」之作品，外流至網站、社群軟
    體，且會標記告訴人，以此脅迫之方式，致告訴人心生畏懼
    ，告訴人始拍攝猥褻照片、自慰之猥褻影片給對方。　　
(三)前開指證遭脅迫自拍後傳送自慰之猥褻數位影片上傳至臉書
    後，於108年9月7日23時17分許，經由被告申辦持有之行動
    網路之OPPO行動電話1支（含門號0000000000號SIM卡1張）
    ，上網登入A女之臉書並下載該猥褻影片乙情，為被告所不
    爭執，並有告訴人臉書於108年9月7日23時17分有被登入，
    並於同日23時22分登出之臉書登入及登出資料在卷可憑（偵
    卷末頁存放袋），且告訴人於原審證稱：我在對方於108年9
    月7日登入我的臉書時，我已經將我自慰的影片上傳到我的
    臉書，對方才登入我的臉書下載影片的等語綦詳（原審608
    卷第246頁），互核相符，益見告訴人上開證述，其遭IG不
    詳帳號、00000000000帳號脅迫，因而拍攝猥褻照片、自慰
    之猥褻影片給對方，亦堪認定。
(四)前開使用「IG」）所申設不詳帳號、00000000000帳號資訊
    欄「○+○○○○○」2帳號之人，為被告申辦之OPPO行動電話1支
    （含門號0000000000號SIM卡1張）登入及登出A女臉書下載
    猥褻照片、自慰之猥褻影片乙情，迭論證如下：
　⒈告訴人之臉書有於108年9月7日23時17分登入，並於同日23時
    22分登出，其登入、登出之IP位址均為「0000：0000：000
    ：0000：：0」、該IP位址之網路名稱均為「TAIWANMOBILE-
    NET」，且使用門號為0000000000號等情，有告訴人臉書登
    入、登出資料、台灣大哥大公司109年01月30日法大字00000
    0000號函及所附基本資料查詢在卷（見警卷第29至31、36至
    37頁，公文封），顯見案發時登入、登出告訴人臉書之門號
    為0000000000號，堪屬明確。
　⒉前開被告遭查扣之手機及電腦主機雖無發現A女之猥褻照片及
    影片（有發現已刪除之不詳女子裸露下體照片），固經嘉義
    市政府警察局數位鑑識報告（警卷第53至87頁）；然依被告
    於原審供陳：我的台灣大哥大門號與上網是綁在一起，扣案
    的APPLE手機是本件查獲前3天才購買，但門號都是00000000
    00號，於108年9月間，我已經在臺中跑貨運，跑貨運的時間
    不固定，但工作時間從很早到很晚，有時還要半夜起來，大
    部分是凌晨就要起床，我整天都在工作，看哪裡有貨就去哪
    裡載，我開車都是1個人，沒有跟別人一起，於108年9月間
    之22時至23時，我應該人都還在高速公路上，因為送貨都要
    送到很晚，而且當時都是一個人送貨，手機跟門號都是我在
    使用，沒有借給其他人使用等語（見原審608卷第94至95、1
    71頁），足認被告是自己使用0000000000門號行動電話，該
    門號有上網功能，且被告於108年9月間是從事貨運工作，一
    人單獨開告持有甚明。
　⒊被告在前案有以佯稱為時尚公司，欲徵求網拍模特兒，可獲
    得報酬，使被害人答應拍攝照片，嗣被害人拒絕繼續配合拍
    攝裸露胸部或下體之猥褻照片後，被告即傳送：「之前拍的
    作品沒完成的，會當廣告使用，如果朋友還是你自己在FB、
    IG各大網站看到自己的照片，別太訝異，那是銷案程序」訊
    息給被害人，以外流照片威脅被害人，要求被害人繼續拍攝
    猥褻影片，另指示被害人拍攝自慰影片上傳至被害人臉書後
    ，再要求被害人提供臉書帳號、密碼給被告，供被告自行登
    入被害人臉書下載該影片乙節，業據被告於原審時供認在卷
    （見原審608卷第258頁），復有被告與前案被害人IG對話記
    錄截圖18張附卷可佐（見原審608卷第177至181頁），參諸
    上開被告與前案被害人及本件告訴人之IG對話內容，可知均
    有相雷同之「銷案程序」、「完成」用語，前案與本案均具
    有顯著特徵，且此以銷案程序手法脅迫之用語及手法，與本
    案起訴事實特徵具有高度類似性；自此種顯著特徵及高度類
    似性，對照被告自承於108年9月間始終持有其申辦有上網功
    能之OPPO行動電話1支（含門號0000000000號SIM卡1張），
    業如前述，綜合前開事證觀察，足以合理推論被告與使用前
    開手機上網、以前開二帳號，登入及登出A女臉書下載猥褻
    照片、自慰之猥褻影片之犯人，即為同一人。
(五)被告雖以前詞置辯，惟查：　
　⒈被告原審供陳：我無法提供我有關使被害人拍攝猥褻照片、
    影片手法之銷案程序用語網路資料等語（原審608卷第171頁
    ）、上訴後迄本院言詞辯論前，仍未能提出釋明，自無法逕
    為有利於被告之認定。
　⒉扣案之OPPO行動電話1支，被告持之送至台灣大哥大公司維修
    ，被告行動電話之送修原因及維修情形，經該公司函覆以：
    109年4月13日用戶反映手機待機時間短、耗電、螢幕污損或
    刮傷、螢幕斷字/亮點/黑線、照相或攝影功能異常等情形送
    修，維修工程師於109年4月14收件並依維修作業規範先將手
    機資料重置，原手機内資料即不存在。此案手機後經工程師
    檢測液晶有線條，拍照無法對焦相機故障，需更換螢幕/相
    機模組修復，故工程師於109年4月15日修復後，用戶於當天
    早上返回維修中心取件完成等情，有台灣大哥大公司111年3
    月21日法大字000000000號書函1份附卷足憑（見本院卷第19
    7頁），可知被告送修OPPO行動電話時，並未表示其
　　IP有遭人盜用，且經維修結果僅認被告行動電話螢幕之液晶
    、相機有故障，僅需更換螢幕、相機模組修復，尚無手機待
    機時間短、耗電情形，故被告前揭辯稱，顯不足採。
  ⒊被告雖否認行為時，明知A女為未滿18歲之少年云云；惟被告
    與A女係經由友人黃○○，一同在嘉義市○○路之○○咖啡廳喝咖
    啡而認識乙節，業據被告於原審供承（原審608卷第256頁）
    ，且證人A女更證稱：案發時被告知道我未滿18歲，因為他
    是我朋友黃○○的朋友，我在案發前的半年前就有看過被告，
    我們在嘉義市○○路的○○咖啡廳待了1、2個小時，我和黃○○都
    有一直跟被告聊天。我跟黃○○是補習班認識的，我跟她同年
    ，她是高中3年級，而當天聊天時，我們確定有跟被告提到
    我們是高中學生，只是沒有說幾年級及學校名稱，而且我們
    都沒有提到有晚讀、留級或重考，另外當天我沒有化妝，穿
    著像學生，所以被告知道我的年紀，黃○○雖然有打扮，但看
    起來也是像學生等語（見原審608卷第224至227、234至235
    頁），以被告明知A女與共同相識之友人黃○○均是高中學生
    ，並無晚讀、留級或重考，A女當天係學生打扮，顯見案發
    時被告應明知告訴人乃未滿18歲之少年。被告上開所辯，亦
    不足採。
三、綜上，本件事證明確，被告犯行，洵堪認定，應予依法論科
    。
參、論罪科刑
一、法律變更
(一)被告附表編號1至7行為後，兒童及少年性剝削防制條例第36
    條第3項原規定：「以強暴、脅迫、藥劑、詐術、催眠術或
    其他違反本人意願之方法，使兒童或少年被拍攝、製造性交
    或猥褻行為之圖畫、照片、影片、影帶、光碟、電子訊號或
    其他物品者，處7年以上有期徒刑，得併科新臺幣300萬元以
    下罰金」，於107年7月1日修正施行，將併科罰金之刑度，
    自300萬元再提高至500萬元，涉及科刑要件及刑度加重之不
    利變更，依刑法第2條第1項前段規定，自應適用較有利之修
    正前該條例第36條第3項規定。
(二)被告附表編號7行為後，刑法第304 條第1 項於108 年12月2
    5日修正公布，同年月27日生效施行，將原定之罰金數額依
    刑法施行法規定換算後明文化，不涉及刑罰權變更，非屬法
    律有變更，依一般法律適用原則，逕適用裁判時之法律。
二、修正前兒童及少年性剝削防制條例第36條第3 項規定，係以
    強暴、脅迫、藥劑、詐術、催眠術或其他違反本人意願之方
    法，使兒童或少年被拍攝、製造性交或猥褻行為之圖畫、照
    片、影片、影帶、光碟、電子訊號或其他物品者，為其構成
    要件。其中與「被拍攝」並列之「製造」，並未限定其方式
    ，從本條例旨在保障兒童及少年免於遭受任何形式之性剝削
    及保護其身心健全發展之角度觀之，立法者主要保護之法益
    ，在使兒童及少年免於成為性剝削之客體，防制其成為色情
    影像之被拍攝對象，並不因拍攝或製造者為何人而有差別，
    自不以他製（即兒童及少年本人以外之人所製造）為必要，
    更與是否大量製造無關；是以，只須所製之圖畫等物品，係
    顯示該兒童或少年之被害人本人為性交或猥褻行為之圖、像
    等內容者，即足當之，由兒童或少年自行拍攝性交或猥褻行
    為之電子訊號，係屬創造之行為，亦該當該條項所規定「製
    造」之範疇（最高法院108 年度台上字第1324號、第3438號
    判決意旨參照）。行為人將以行動電話或電子數位機器對他
    人所拍攝之裸照、性交影片等，利用影像感應功能，將物體
    所反射的光轉換為數位訊號，壓縮後儲存於內建的記憶體或
    是記憶卡上，再透過電子視覺化顯示器讓電子訊號可以被視
    覺化，於如包括電視、電腦與平板等顯示器上輸出，在無證
    據證明該等數位訊號業已經過沖洗或壓製之過程而成為實體
    之物品（如錄影帶、光碟、相紙等），該拍攝或製造者應屬
    於「電子訊號」階段。本件附表編號1至5、8所示被害少年
    自拍並傳送供被告下載、存於電腦或手機之數位照片或影片
    ，內容裸露胸部、外陰部，或做出自慰行為，於客觀上足以
    刺激或滿足性慾，並引起普通一般人羞恥或厭惡感而侵害性
    的道德感情，有礙社會善良風俗，應屬使少年製造猥褻行為
    之電子訊號無訛。
三、核被告所為，(一)附表編號1、3至5、8部分，各係犯修正前
    兒童及少年性剝削防制條例第36條第3項之脅迫使少年「製
    造」猥褻行為之電子訊號罪。另附表編號2部分，係犯修正
    前該條例同條第3項之詐術使少年「製造」猥褻行為之電子
    訊號既遂罪、同條第3項及第5 項之以脅迫使少年製造猥褻
    行為之電子訊號未遂罪；公訴意旨雖認前開各罪部分係犯該
    條例同條第3項之脅迫使少年「被拍攝」猥褻行為照片及影
    片罪云云，惟本件被害少年係以自拍猥褻數位照片及影片之
    方式製造電子訊號，並非遭被告或他人拍攝，公訴意旨容有
    誤會，惟因起訴法條條項相同，無庸變更起訴法條。(二)核
    被告附表編號6所為，犯刑法第359 條無故取得他人電腦相
    關設備之電磁紀錄罪。(三)核被告附表編號7所為，係犯刑
    法第304 條以脅迫使人行無義務之事之強制罪。
四、罪數
(一)附表編號1、3至5、8部分，被告均係先後詐術、脅迫使被害
    少年製造猥褻電子訊號，均係基於同一犯意，於密接時、地
    點所為，侵害同一少年法益，依一般社會健全觀念，在時間
    差距上，難以強行分開，應視為數個舉動之接續施行，合為
    包括之一行為予以評價為接續犯一罪。
(二)附表編號2部分，被告以詐術、脅迫（未遂）使被害人製造
    猥褻電子訊號，時地密接、被害人同一，亦應論以接續犯；
    其以接續一行為觸犯詐術使少年製造猥褻行為之電子訊號既
    遂罪、以脅迫使少年製造猥褻行為之電子訊號未遂罪，為一
    行為觸犯數罪名想像競合犯，依刑法第55條規定從其情節較
    重之詐術使少年製造猥褻行為電子訊號既遂罪處斷。
(三)附表編號6部分，被告於密接時、地無故取得他人電腦相關
    設備之電磁紀錄，時、地密接、被害人同一，亦應以接續犯
    論。　
(四)被告所犯附表編號1至8各罪，犯意各別，行為互異，應分論
    併罰。
(五)修正前兒童及少年性剝削防制條例第36條第3 項規定，係刑
    法第304 條強制罪、第305 條恐嚇罪之特別規定，自應優先
    適用，不另論以強制或恐嚇罪。
五、刑之加減
(一)修正前兒童及少年性剝削防制條例第36條第3項規定，係就
    被害人為未滿18歲者所設特別處罰規定，無需另依兒童及少
    年福利與權益保障法第112條第1項前段規定論以分則加重罪
    名，先予敘明。
(二)附表編號2部分，被告與被害人於上訴後雖達成和解及給付
    完畢，有和解書在卷（本院107號卷第187頁），雖列為量刑
    減輕因子，然原審甲判決於未和解情形下，已量處最低法定
    刑有期徒刑7年，審酌被告犯後否認犯行、且以詐術及脅迫
    手段接續對被害人為之，尚難認有情輕法重、判處最低度刑
    仍嫌重之顯可憫恕情狀，爰不依刑法第59條酌減其刑，僅於
    定應執行刑時列為減輕之量刑因子。
(三)辯護人主張：被告曾因性格異常而經國軍驗退離營（並提出
    國軍高雄總醫院精神科心理衡鑑報告單、診斷證明書、驗退
    證明書、役政系統列管人員資料查詢、驗退複檢紀錄表《情
    緒煩躁，自殺想法，無法適應部隊生活》），且因罹患重度
    憂鬱症而於109年4月16日自殺（並提出澄清醫院診斷證明書
    暨出院病歷摘要），上訴後並再提出中國醫藥大學北港附設
    醫院診斷證明書影本（本院107號卷第225頁）、嘉義長庚紀
    念醫院載明躁鬱症之診斷證明書影本乙份，主張被告很難控
    制自己行為，請依刑法第19條第2項減輕其刑云云；惟被告
    於審理過程，就附表編號1至5、7部分，清楚說明自己如何
    挑選被害人，何以選擇這樣的犯罪手法及犯案動機（原審53
    8號卷第426、427頁），就附表編號6部分，也可以明白表示
    是在怎樣的情況下看到代號707之照片及下載之犯案動機（
    原審538號卷第65、193頁），就附表編號8部分對於手機有
    登入及登出附表編號8被害人臉書之紀錄無法否認情形，辯
    稱手機遭人入侵云云，以飾卸刑責，足見其對於辨識其行為
    違法或依其辨識而行為之能力，並無其前開精神疾病而有顯
    著減低；此外，附表編號7部分審理中經本院將前開提出驗
    退相關之心理鑑衡、診斷證明書等資料，再依衛生福利部中
    央健康保險署南區業務組書函覆就診資料(本院107號卷第10
    3至111頁)，調取被告在各醫院就診之病歷，迭經嘉義基督
    教醫院、國軍高雄總醫院、知心連冀診所、嘉義長庚紀念醫
    院、廖寶全診所、中國醫藥大學北港附設醫院函附病歷(本
    院107號卷內），囑託國立成功大學醫學院附設醫院鑑定結
    果，略以：被告車禍有腦出血傷勢，然車禍前即有反社會人
    格，於本案發生期間，雖有多次至醫院就醫，並無顯著惡化
    的躁症或鬱症等症狀，也否認幻覺妄想等精神症狀；於鑑定
    當日，對犯案過程可清楚陳述，無記憶不清等情事，且能理
    解被判刑的理由，惟言談之中缺乏悔意。綜合以上所述，被
    告犯下本案時，未受情緒障礙症障礙影響，雖有長期之反社
    會人格及車禍腦傷之影響，認知功能仍可理解違法行為，而
    無因精神障礙致其辨識行為違法或依其辨識而行為之能力，
    顯著減低情形，經該院111年8月4日成附醫精神字第1110016
    077號函覆可稽(本院107號卷第327至336頁)，而亦同此認定
    ，此鑑定亦可支持本院對編號8部分之前開判斷；被告辯護
    人此節主張，自無可採。
六、沒收部分
(一)附表編號1至7部分
  ⒈扣案之i-cooltw電腦主機1台，為被告所有，供本案犯罪所用
    之物，業據被告於警詢、原審時供承：我取得被害人的照片
    或影片後，都存在電腦及臉書「曾○○的帳號內，我是用電腦
    將之傳到我的臉書Messenger上等語在案（偵4907卷第2至5
    頁反面；原審538卷第420頁），與偵辦員警開啟扣案電腦主
    機發現前開部分被害人猥褻檔案（經警刪除），有107年9月
    11日員警職務偵查報告書在卷（偵4907卷第122頁），爰依
    刑法第38條第2項前段規定宣告沒收。
　⒉至於扣案之黑色蘋果牌行動電話1 支（IMEI：0000000000000
    00 號；含門號0000-000000 號SIM 卡1 張），雖為被告所
    有，但被告供稱：我是用手機登入臉書帳號「曾○○」交給警
    察看，手機裡面沒有留存本案之照片或影片等語（原審538
    卷第420 頁），自無從認定被告有使用該行動電話為本案各
    次犯行，而與其本案各次犯行有關聯，爰不併予宣告沒收。
　⒊犯兒童及少年性剝削防制條例第36條第1 項至第4 項之罪之
    物品，不問屬於犯罪行為人與否，沒收之，兒童及少年性剝
    削防制條例第36條第6 項定有明文。又對照刑法針對散布猥
    褻物品罪之沒收規定（刑法第235 條第3 項），其標的包括
    「文字、圖畫、聲音或影像之附著物」及「物品」一節觀之
    ，依體系解釋，兒童及少年性剝削防制條例第36條第6 項所
    稱之「物品」，應係指同條第1 項至第4 項所規範為猥褻或
    性交行為之物品本身（即圖畫、照片、影片、影帶、光碟、
    電子訊號或其他物品）。經查，附表編號１至５所載由被告以
    詐術或脅迫使各該被害少年製造猥褻行為之電子訊號，依前
    揭規定，均屬於絕對義務沒收之物，本應依前揭規定加以沒
    收，然業經警方連結至被告之臉書帳號、個人電腦加以刪除
    （附表編號１、３至５），有107 年9 月11日員警職務偵查報
    告書（偵4907卷第122 頁及反面）附卷可參，且被告供稱已
    將代號703 傳送的2 張裸照刪除（偵4907卷第3 頁），卷內
    亦無相關證據足認被告尚有留存各該照片、影片，自無宣告
    沒收之必要；至於卷附被害人為猥褻行為數位照片、影片電
    子訊號（存於蒐證光碟）及相關紙本列印資料，乃本案證據
    資料，自毋庸併予宣告沒收。
(二)附表編號8部分
　⒈扣案之OPPO行動電話1支（含門號0000000000號SIM卡1張），
    為被告申辦並所有，為被告供承：於案發時是使用OPPO行動
    電話（原審608卷第258頁），其於A女拍攝猥褻照片及拍攝
    自慰之猥褻影片上傳至其臉書後，利用該手機及門號登入A
    女臉書下載，為被告所有供本件犯罪所用之物，應依刑法第
    38條第2項前段規定，宣告沒收之。
　⒉扣案之電腦1臺、APPLE行動電話1支，雖均為被告所有（見原
    審608卷第249頁），然依員警數位鑑識結果，均無告訴人拍
    攝之照片、影片，業據告訴人於原審時證述在卷（原審608
    卷第231頁），並有嘉義地檢署109年6月4日公務電話紀錄單
    可查（見核交卷第4頁），且無積極證據證明為被告供本件
    犯罪使用或預備使用，復非違禁物，均不予諭知沒收。
肆、上訴說明
一、撤銷改判部分
(一)原審甲判決認被告附表編號1之犯行明確，而予論罪科刑，
    固非無見。惟被告上訴後與被害人父親達成和解，有和解書
    及匯款紀錄影本在卷（本院107號卷第163至165頁），原審
    未及審酌，自有未當；被告猶執前詞上訴否認犯行，並無可
    採，業論駁如前，然原判決既有上述之違誤，自難維持，應
    由本院就此部分撤銷改判，甲判決定應執行部分失所附麗，
    亦併撤銷。
(二)爰審酌被告主觀可預見代號702為未滿18歲之少年，正值身
    心發展階段，判斷力及自我保護能力未臻成熟，竟為刺激、
    滿足一己私慾，詐術、脅迫告訴人自拍猥褻照片、影片等電
    子訊號，對少年身心發展戕害影響，犯後否認犯行，然上訴
    後與被害少年父親達成和解並予賠償，暨其自陳高職畢業之
    智識程度，婚姻及工作、家庭成員同住狀況，及其犯罪動機
    、手段、目的等一切情狀，量處如附表編號1所示之刑。
二、上訴駁回
(一)原審甲判決就附表編號2至7罪刑、編號1至7沒收部分、就乙
    判決全部（即本院附表編號8部分），以被告犯行明確，適
    用前開規定，論處附表前開編號所示之罪；復審酌被告於案
    發時雖尚未成年，惟為滿足私欲，經由網路社群軟體，佯裝
    女性，以提供網拍模特兒工作機會詐術取得被害人（附表編
    號2至5、7、8部分）自拍猥褻照片，進而以如不繼續拍攝裸
    露照片或影片，先前所拍攝照片恐將外流之脅迫方式，致使
    大部分被害人心生畏懼而自拍影片傳送給被告（編號3至5、
    7、8)，所挑選之被害人為學妹或年紀較自己輕之未成年人
    ，致被害人心理創傷；另附表編號6部分，替友人代號707B
    修復臉書帳號，卻為滿足自己之好奇心，擅自將代號707B臉
    書訊息所留存其女友代號707 隱私部位照片下載等損害情形
    ；暨考量犯後與附表編號3至7被害人均達成和解（有調解筆
    錄在卷）、編號3至7被害人對量刑之意見（編號3表示無意
    見、編號4表示願給被告機會、編號5表示無意見、編號6之
    被害人707B表示不再追究、編號7被害人表示願原諒），與
    編號2未達成和解（於本院達成和解，但因原審已量處最低
    本刑，無從再減輕）、附表編號2被害人之母親透過社工表
    示：代號703 因本案而有憂鬱症狀等語，暨被告自陳為高中
    畢業之教育程度，目前因右手受傷在復健中，無法工作，未
    婚，家中成員之家庭狀況等一切情狀，分別量處如附表編號
    2至8所示之刑；沒收部分，甲判決、乙判決並各敘明扣案電
    腦扣案之i-cooltw電腦主機1 台、扣案OPPO行動電話1支（
    含門號0000000000號SIM卡1張），均為被告所有，各供本案
    犯罪所用之物，各於甲判決（附表編號1至7）乙判決各罪項
    下宣告沒收，及敘明其他扣案物不予沒收之理由，揆其認事
    用法無誤，依法量刑、宣告沒收，亦屬妥適。
(二)被告上訴或以和解為由（編號2)部分、或改承認犯罪（編號
    6、7）主張刑法第19條第2項酌減、或猶執前開辯詞否認犯
    行，均經逐一論駁如前，本院說明編號2部分已量處最低本
    刑、無從再依刑法第59條酌減低於最低本刑之理由，其上訴
    請求指摘原判決此部分不當，為無理由，均應予駁回。
(三)檢察官就乙判決部分，以被告甲判決該案被害人提出告訴後
    之偵審期間，竟再犯乙判決之案件，乙判決僅量處有期徒刑
    7年6月，顯然過輕云云，指摘原判決不當；惟乙判決之量刑
    ，較諸甲判決相同犯行情節之各罪，縱然原審未承認全部分
    犯行且未和解之編號1部分，甲判決僅判處有期徒刑7年4月
    ，乙判決就相同情節之犯行，量處更重之有期徒刑7年6月，
    非無注意及偵審中再犯之情狀，難謂原審量刑之職權行使，
    有何違法失當，檢察官以此指摘乙判決量刑不當，尚無理由
    ，亦應駁回。
三、上開撤銷改判所處之有期徒刑及上訴駁回所處之有期徒刑，
    經本院審酌前開各罪規範目的、法定刑度、整體犯罪非難評
    價、各行為彼此間並非偶發性、各行為所侵害法益之加重效
    應、罪數所反映之被告人格特性與犯罪傾向、被告犯後對附
    表編號8部分否認犯行且未予賠償，然與附表編號1至7之被
    害人（或法定代理人）均有達成調解或和解並給付完畢情形
    ，有調解或和解書、匯款書面在卷，已見彌補損害之努力等
    一切情狀，定其應執行刑如主文所示。
據上論斷，依刑事訴訟法第368條、第369條，判決如主文。　　
本案經檢察官吳淑娟、邱朝智提起公訴，檢察官劉達鴻提起上 
訴（乙判決部分）、檢察官陳昱旗於本院到庭執行職務。
中　　華　　民　　國　　111 　年　　10　　月　　11　　日
                  刑事第四庭    審判長法  官  蔡廷宜
                                      法  官  蔡川富
                                      法  官  林坤志
以上正本證明與原本無異。
強制罪部分不得上訴。
其餘部分，如不服本判決應於收受送達後20日內向本院提出上訴
書狀，其未敘述上訴理由者，並得於提起上訴後20日內向本院補
提理由書（均須按他造當事人之人數附繕本）「切勿逕送上級法
院」。
　　　　　　　　　　　　　　　　　　　書記官  歐貞妙
中　　華　　民　　國　　111 　年　　10　　月　　11　　日
附錄法條：
兒童及少年性剝削防制條例第36條（修正前）
拍攝、製造兒童或少年為性交或猥褻行為之圖畫、照片、影片、
影帶、光碟、電子訊號或其他物品，處6 個月以上5 年以下有期
徒刑，得併科新臺幣50萬元以下罰金。
招募、引誘、容留、媒介、協助或以他法，使兒童或少年被拍攝
、製造性交或猥褻行為之圖畫、照片、影片、影帶、光碟、電子
訊號或其他物品，處1 年以上7 年以下有期徒刑，得併科新臺幣
100萬元以下罰金。
以強暴、脅迫、藥劑、詐術、催眠術或其他違反本人意願之方法
，使兒童或少年被拍攝、製造性交或猥褻行為之圖畫、照片、影
片、影帶、光碟、電子訊號或其他物品者，處7 年以上有期徒刑
，得併科新臺幣300萬元以下罰金。
意圖營利犯前3 項之罪者，依各該條項之規定，加重其刑至二分
之一。
前四項之未遂犯罰之。
第一項至第四項之物品，不問屬於犯人與否，沒收之。

中華民國刑法第304條
以強暴、脅迫使人行無義務之事或妨害人行使權利者，處3 年以
下有期徒刑、拘役或9 千元以下罰金。
前項之未遂犯罰之。

中華民國刑法第359條
無故取得、刪除或變更他人電腦或其相關設備之電磁紀錄，致生
損害於公眾或他人者，處5 年以下有期徒刑、拘役或科或併科60
萬元以下罰金。

附表：
編號 被害人 被告接續取得照片或影片電子訊號之方式 取得照片或影片電子訊號之時間 被害人傳送給被告之照片、影片（或被告取得被害人之照片）及出處 主文 １ 3352-S10702 （91年7月生，即代號【702】 ）（起訴書就3352部分均誤載為3552，予以更正） 曾麒峰透過IG假帳號「000000000_00」傳送訊息給代號702 ，向其佯稱自己是時尚公司，欲徵求網拍模特兒，可獲得10萬元報酬，使代號702 誤信為真，先傳送生活照（為照片檔，以下同）給曾麒峰，再依曾麒峰指示自拍並傳送擺出M 字腿姿勢、露出胸部、全身衣服脫掉之照片給曾麒峰，俟代號702 表示不願再繼續傳送照片後，曾麒峰繼而對代號702 恫嚇稱：若不繼續配合，之前的照片將會外流等語，致代號702 心生畏懼，繼續依曾麒峰指示傳送裸露上半身、全身或下體特寫之猥褻照片（照片均詳右所載）給曾麒峰，復依曾麒峰指示拍攝自慰影片後，透過上傳該影片之電子訊號至FB，再提供FB帳密給曾麒峰，供曾麒峰自行下載。嗣代號702 發現受害，乃報警處理。 107 年4 月間 ⒈照片24張（檔案截圖及列印本附於偵4907密卷第207 、209 頁；原審538號密卷第73至81頁） ①生活照3張 ②穿著內衣之半身照片3張 ③掀開上衣露胸之半身照片1 張 ④上半身裸露之半身照片2 張 ⑤上半身裸露、下半身穿著內褲之照片2 張 ⑥全裸之照片1 張 ⑦下體（外陰部）裸露之特寫照片1張 ⑧分別坐在馬桶、地上雙腿張開之全裸照片各1 張 ⑨趴姿裸露上半身之照片2 張 ⑩擺M 字腿姿勢全身裸露之照片4張 ⑪下體裸露且手指放在下體處之特寫照片1張 ⑫全裸且右手放在下體處之照片2張 ⒉影片（內有自慰動作）1 部（存放光碟附於偵5492密卷第249頁存放袋內；翻拍照片附於原審538號密卷第83頁）【存在被告電腦之檔案名稱為代號702 之本名】 曾麒峰以脅迫使少年製造猥褻行為之電子訊號罪，處有期徒刑柒年貳月。扣案之i-cooltw電腦主機1 台，沒收。 ２ 3352-S10703 （89 年8月生，即代號【703】 ） 曾麒峰透過FB假帳號「○○」傳送訊息給學妹代號703 ，向其佯稱自己欲徵求網拍模特兒，可獲得一定報酬（每張照片5 千元），使代號703 誤信為真，依曾麒峰指示自拍露胸部、露下體之照片給曾麒峰，曾麒峰因此詐欺得逞；俟代號703表示不願再繼續傳送照片後，曾麒峰繼而以IG傳訊息對代號703恫嚇稱：若不繼續配合拍照片，之前的照片將會銷案外流等語，因代號703 認為遭詐騙，而未繼續拍攝照片傳給曾麒峰，曾麒峰因此脅迫未得逞。嗣曾麒峰另以FB帳號「曾○○」與代號703 及其朋友聯繫，因代號703 知道使用「曾○○」之人為同校學長，懷疑曾麒峰就是FB帳號「○○」之人，乃報警處理。 106 年10月底至11月中旬 裸露胸部、裸露下體之照片各1張（參代號703於偵訊時之證述；偵4907卷第222頁） 曾麒峰以詐術使少年製造猥褻行為之電子訊號罪，處有期徒刑柒年。扣案之i-cooltw電腦主機1 台，沒收。 ３ 3352-S10706 （90 年3月生，即代號【706】 ） 曾麒峰透過IG假帳號「000000000_00」傳送訊息給友人代號706，向其佯稱自己是時尚公司，欲徵求網拍模特兒，可獲得10萬元報酬，使代號706 誤信為真，先傳送生活照（包括穿著體育服及穿著內衣之照片）（為照片檔，以下同）給曾麒峰，曾麒峰進而指示代號706 拍攝露胸或露下體之照片，才可獲取報酬，代號706 表示不願意後，曾麒峰乃對代號706 恫嚇稱：若不繼續配合，之前的照片將會外流等語，致代號706 心生畏懼，繼續依曾麒峰指示傳送所拍攝裸露上身、全身或下體特寫之猥褻照片（照片均詳右所載）給曾麒峰。嗣警方在查扣曾麒峰之電腦主機內，發現存有代號706 之照片檔，始悉上情。 106 年年中至107 年2月間 照片40張（列印本附於偵4907密卷第115 至154 頁；原審538號密卷第85至87頁） ①生活照（穿著運動服）2 張 ②上半身穿著內衣，下半身穿著運動服之照片3張 ③上半身穿著內衣之半身照片1 張 ④穿著內衣、內褲之照片2 張 ⑤上半身裸露、穿著內褲之照片2張 ⑥上半身穿著T 恤掀開露出胸部、穿著內褲之照片3張 ⑦全裸（雙腳跪姿）之照片3 張 ⑧下體（外陰部）裸露之特寫照片4張 ⑨全裸（張開大腿或M字腿姿勢）之照片11張（其中2 張以雙手碰觸外陰部兩側） ⑩上半身穿著T 恤掀開露出胸部、下半身裸露之照片（手拿圓柱長條狀物，並張嘴以舌頭舔該物）3 張 ⑪上半身穿著T 恤掀開露出胸部、下半身裸露之照片（手拿筆狀物插放在陰道口）4張 ⑫全裸之照片（張開大腿，左手中指插放在陰道口）2 張【存在被告電腦之檔案名稱為代號706 之本名】 曾麒峰以脅迫使少年製造猥褻行為之電子訊號罪，處有期徒刑柒年貳月。扣案之i-cooltw電腦主機1 台，沒收。 ４ 3352-S10708 （91 年3月生，即代號【708】 ） 曾麒峰透過IG帳號「000000000_ 00」傳送訊息給代號708 ，向其佯稱自己是時尚公司，欲徵求網拍模特兒，最高可獲得30萬元報酬，使代號708誤信為真，先傳送生活照（為照片檔，以下同）給曾麒峰，再依曾麒峰指示自拍並傳送擺出比較煽情動作、穿著內衣之照片給曾麒峰，俟代號708 表示不願再繼續傳送照片後，曾麒峰繼而對代號708 恫嚇稱：若不繼續配合，之前的照片將會外流等語，致代號708 心生畏懼，繼續依曾麒峰指示傳送裸露上半身之照片（照片均詳右所載）給曾麒峰。嗣警方在查扣曾麒峰之電腦主機內，發現存有代號708 之照片檔，始悉上情。 107 年6 月初 照片14張（列印本附於偵4907密卷第161 至167 頁；原審538號密卷第89至91頁） ①生活照10張（其中1張為M 字腿蹲姿，左手放在兩腿間） ②上半身穿著內衣之半身照片3張 ③上半身裸露之半身照片1 張【存在被告電腦之檔案名稱為代號708 之本名】 曾麒峰以脅迫使少年製造猥褻行為之電子訊號罪，處有期徒刑柒年。扣案之i-cooltw電腦主機1 台，沒收。 ５ 3352-S10710 （91年12月生，即代號【710】 ） 曾麒峰透過IG假帳號「000000000_00」傳送訊息給代號710 ，向其佯稱自己是時尚公司，欲徵求網拍模特兒，可獲得10至30萬元不等之報酬，使代號710 誤信為真，先傳送生活照（為照片檔，以下同）給曾麒峰，再依曾麒峰指示自拍並傳送穿著內衣之照片給曾麒峰，俟代號710 表示不願再繼續傳送照片後，曾麒峰繼而對代號710 恫嚇稱：若不繼續配合，之前的照片將會外流等語，致代號710 心生畏懼，繼續依曾麒峰指示傳送裸露上半身、全身或下體特寫之猥褻照片（照片均詳右所載）給曾麒峰，復依曾麒峰指示拍攝自慰影片後，透過上傳該影片之電子訊號至FB，再提供FB帳密給曾麒峰，供曾麒峰自行下載。嗣警方在查扣曾麒峰之電腦主機內，發現存有代號710之照片及影片檔，始悉上情。 107 年5 月間 ⒈照片26張（列印本附於偵4907密卷第181至201 頁；原審538號密卷第93至105 頁） ①穿著藍色內衣型外罩長衫，有意擺出性感姿勢之照片6 張 ②穿著藍色內衣型外罩長衫（敞開）內穿內衣、內褲，有意擺出性感姿勢之照片2張 ③穿著內衣、內褲，有意擺出性感姿勢之照片2張 ④穿著藍色內衣型外罩長衫（敞開），上半身未穿（遮住兩點）、下半身穿內褲，有意擺出性感姿勢之照片1 張 ⑤上半身裸露之半身照片2張 ⑥肚臍及下體（外陰部）裸露之特寫照1張 ⑦全裸（有正面站姿、半趴、坐姿呈M 字腿、坐姿張開大腿、蹲姿呈M 字腿等姿勢）之照片12張 ⒉影片（內有自慰動作）2 部（存放光碟附於偵5492密卷第249頁存放袋內，翻拍照片附於原審538號密卷第107 至109 頁）【存在被告電腦之檔案名稱為代號710 之本名】 曾麒峰以脅迫使少年製造猥褻行為之電子訊號罪，處有期徒刑柒年肆月。扣案之i-cooltw電腦主機1 台，沒收。 ６ 3352-S10707 （88 年6月生，即代號【707】 ） 如犯罪事實二 106 年9 月間 照片9 張（列印本附於偵4907密卷第155 至159 頁） ①上半身穿著T 恤（掀開）內穿著內衣、內褲之照片1 張 ②上半身穿著T 恤（掀開）內穿著內衣之半身照片1 張 ③上半身穿著內衣之半身照片2 張 ④下體（外陰部）裸露之特寫照片1 張 ⑤上半身裸露之照片4張【存在被告電腦之檔案名稱為代號707 之本名】 曾麒峰無故取得他人電腦相關設備之電磁紀錄，處有期徒刑柒月。扣案之i-cooltw電腦主機1 台，沒收。 ７ 3352-S10709 （88年12月生，即代號【709】 ） 曾麒峰透過IG帳號「000000000_ 00」傳送訊息給學妹代號709 ，向其佯稱自己是時尚公司，欲徵求網拍模特兒，可獲得10萬元報酬，使代號709誤信為真，先傳送生活照（為照片檔，以下同）給曾麒峰，再依曾麒峰指示自拍穿著內衣之照片給曾麒峰，俟代號709 表示不願再繼續傳送照片後，曾麒峰繼而對代號709 恫嚇稱：若不繼續配合，之前的照片將會外流等語，致代號709 心生畏懼，繼續依曾麒峰指示傳送裸露上半身、全身或下體特寫之猥褻照片（照片均詳右所載）給曾麒峰。嗣警方在查扣曾麒峰之電腦主機內，發現存有代號709 之照片檔，始悉上情。 107 年3 、4 月間 照片21張（列印本附於偵4907密卷第169 至179 頁） ①生活照2張 ②穿著內衣、內褲之照片1張 ③上半身穿著內衣之半身照片1張 ④上半身穿著內衣、下半身裸露（用手指趴開外陰部 之照片1張 ⑤上半身裸露之半身照片1張 ⑥下體（外陰部）裸露之特寫照片2張 ⑦全裸照片（分別為站姿、坐姿張開大腿、、蹲姿呈M 字腿、跪姿、趴姿）9張 ⑧全裸（張開大腿並用手趴開外陰部）之照片2 張 ⑨全裸（張開大腿並將中指插放在陰道口）之照片2 張 曾麒峰以脅迫使人行無義務之事，處有期徒刑貳年陸月。扣案之i-cooltw電腦主機1 台，沒收。 8 代號BM000-Z000000000，代號A女 如犯罪事實五 108年9月7日23時17分許 ①裸露胸部或下體之猥褻數位照片10張（未扣案） ②自慰之猥褻數位影片1部（未扣案）　 曾麒峰以脅迫使少年製造猥褻行為之電子訊號罪，處有期徒刑柒年陸月。扣案之OPPO行動電話1支（含門號0000000000號SIM卡1張），沒收。